Config:
  hfst:
    Gen: ../../../src/generator-gt-norm.hfst
    Morph: ../../../src/analyser-gt-norm.hfst
  xerox:
    Gen: ../../../src/generator-gt-norm.xfst
    Morph: ../../../src/analyser-gt-norm.xfst
    App: lookup

Tests:



# todo:
# Proofread the gold standard (below)
# Then: run analyser, then correct.


  Noun - ritśkas: # Noun (14) ritśkas 'eng /est /fin' - full paradigm
     ritśkas+N+Sg+Nom: ritśkas
     ritśkas+N+Sg+Gen: ritśka
     ritśkas+N+Sg+Par: ritśkast
     ritśkas+N+Sg+Ill: ritśkahe
     ritśkas+N+Sg+Ine: ritśkan
     ritśkas+N+Sg+Ela: ritśkast
     ritśkas+N+Sg+All: ritśkalõ
     ritśkas+N+Sg+Ade: ritśkal
     ritśkas+N+Sg+Abl: ritśkalt
     ritśkas+N+Sg+Tra: ritśkas
     ritśkas+N+Sg+Ter: ritśkaniq
     ritśkas+N+Sg+Abe: ritśkaldaq
     ritśkas+N+Sg+Com: ritśkagaq
     ritśkas+N+Pl+Nom: ritśkaq
     ritśkas+N+Pl+Gen: ritśkidõ
     ritśkas+N+Pl+Par: ritśkit
     ritśkas+N+Pl+Ill: ritśkihe
     ritśkas+N+Pl+Ine: ritśkin
     ritśkas+N+Pl+Ela: ritśkist
     ritśkas+N+Pl+All: ritśkilõ
     ritśkas+N+Pl+Ade: ritśkil
     ritśkas+N+Pl+Abl: ritśkilt
     ritśkas+N+Pl+Tra: ritśkis
     ritśkas+N+Pl+Ter: ritśkiniq
     ritśkas+N+Pl+Abe: ritśkildaq
     ritśkas+N+Pl+Com: ritśkidõgaq
